# 请教陈版，关于收购亏损子公司的会计处理，及合并报表处理

提问人：qimeilian 时间：2018-05-14 18:53:09
陈版，请问，如果A公司收购B公司，非同一控制下，如果协议约定，A公司付100W来清偿B公司的债务，而且长期股权投资价款为 1元，A公司的股权比例为80%。那么A公司确定的长投的价值为 1 元吗？B公司的净资产如果为-110W，那么少数股东权益怎么确定？
合并分录怎么做？

回答人：chenyiwei
假设A代B偿还的债务不再需要B偿还给A，则： 1 、A的投资成本应包含代偿债款在内，即 100 万+1元。 2 、B公司应将A代偿的债款从相关负债科目转入资本公积，即增加其净资产。A公司合并报表层面按照该调整后B公司净资产的口径确定购买日获得B公司可辨认净资产的公允价值，相应计算商誉。

提问人：qimeilian 时间：2018-05-14 20:26:04
陈版，如果调整后的B公司的净资产仍然为负数，那么少数股东的权益可以确认为负数吗？ 《企业会计准则第 33 号——合并财务报表》第二十一条规定，子公司少数股东承担的亏损超过了少数股东在该公司期初所有者权益中所享有的份额，且公司章程或协议未规定少数股东有义务承担的，该项余额应冲减母公司的所有者权益。即将超额亏损子公司纳入合并报表时，少数股东权益项目不出现负数，而超额亏损全部由母公司承担，该项余额应当冲减合并报表中归属于母公司的所有者权益。
按照这条的规定，不是少数股东权益一般不会出现负数？

回答人：chenyiwei
你引用的是已经作废的 2006 版准则规定。从 2010 年解释 4 号发布开始，少数股东权益就要同等承担子公司的亏损，可能为负数。